【裁判字號】    90,訴,76
【裁判日期】    900315
【裁判案由】    毒品危害防制條例
【裁判全文】
臺灣板橋地方法院刑事判決                              九十年度訴字第七六號
    公  訴  人  臺灣板橋地方法院檢察署檢察官
    被      告  甲○○
右列被告因違反毒品危害防制條例案件，經檢察官提起公訴（八十八年度偵字第二一
五二七、二一五二六號），本院判決如左：
    主  文
甲○○連續轉讓第一級毒品，處有期徒刑壹年貳月。
    事  實
一、甲○○曾因違反肅清煙毒條例案件，於民國八十二年九月七日，經本院以八十二
    年度訴字第一五四二號判處有期徒刑二年確定。又因違反肅清煙毒條例案件，於
    八十三年十二月二十九日，經臺灣高等法院以八十三年度上訴字第六四三二號判
    決有期徒刑四年確定在案。嗣前開二罪接續執行，於八十五年十二月二十六日縮
    短刑期假釋出監，縮刑期滿日為八十九年四月九日（尚不構成累犯），假釋期間
    猶不思悔改，明知海洛因業經於八十七年五月二十日公布之毒品危害防制條例定
    為第一級毒品，仍基於轉讓第一級毒品之概括犯意，自八十八年七月間某日起至
    同年九月中旬某日止，在其位於臺北縣三重市○○路七六巷十二號三樓Ｃ室之住
    處，連續無償提供而轉讓第一級毒品海洛因予同居人乙○○（所犯施用第一級毒
    品部分，另經檢察官處理）非法施用多次。嗣於八十八年九月二十日凌晨二時三
    十分許，經警在上址查獲甲○○、乙○○，始循線查得上情，並扣得甲○○所有
    供施用之第一級毒品海洛因四包（合計總淨重二‧九公克）、殘渣袋二個及針筒
    六支。
二、案經臺北縣警察局移送臺灣板橋地方法院檢察署檢察官偵查起訴。
    理  由
一、訊據被告甲○○矢口否認有何轉讓第一級毒品海洛因予乙○○之犯行，並辯稱：
    海洛因係伊自己出錢自己購買自己施用，並未無償提供予乙○○施用云云。惟查
    被告於右揭時地無償提供而轉讓第一級毒品海洛因予乙○○施用之事實，業據被
    告迭於警偵訊及本院調查中自白：乙○○施打之海洛因係伊提供；海洛因是伊去
    買的，有時伊出錢，有時乙○○出錢，但都一起用；伊自己出錢買海洛因後，將
    海洛因裝在針筒內，有同意乙○○拿針筒去用等語不諱（詳偵查卷宗第八頁、第
    三七頁、本院九十年一月十八日訊問筆錄），核與證人乙○○迭於警偵訊證述：
    伊於八十八年七、八月時，與甲○○同居於臺北縣三重市，同居期間，甲○○偶
    爾會免費提供海洛因幾次給伊施用，最後一次約在八十八年九月二十日被查獲一
    星期前，因伊每星期都會給甲○○生活費等語相符（詳偵查卷宗第十頁、第三六
    頁反面），而證人乙○○係被告之女友，此業據被告及證人乙○○於偵訊中敘明
    在卷（詳偵查卷宗第三六頁、第三七頁），是乙○○顯無誣攀之理，從而，既被
    告將其出資購買之海洛因免費提供予乙○○施用，其行為自與轉讓之構成要件相
    符。至被告於本院審理中固翻異其供，而以上開情詞置辯，證人乙○○復於本院
    審理中證述：海洛因係自己出資購買，非甲○○提供云云，均與上述供述不符，
    顯係事後卸責及迴護被告之詞，均不足採信。本件事證明確，被告犯行，洵堪認
    定。
二、按毒品危害防制條例業經總統於八十七年五月二十日公布，於同年月二十二日施
    行，而海洛因經該條例第二條規定，列屬為第一級毒品；被告免費提供海洛因供
    他人施用，乃屬轉讓行為，核被告所為，係犯毒品危害防制條例第八條第一項之
    轉讓第一級毒品罪。其先後多次轉讓第一級毒品海洛因之犯行，時間緊接，犯罪
    構成要件相同，顯係基於概括犯意反覆為之，為連續犯，應依刑法第五十六條之
    規定論以一罪並加重其刑。爰審酌被告有事實欄所載之前科，此有臺灣高等法院
    檢察署刑案紀錄簡覆表乙紙在卷足憑，素行不佳，犯後否認犯行，態度不佳及其
    轉讓毒品之期間、次數暨犯罪之動機、目的、手段、所生危害等一切情狀，量處
    如主文所示之刑，以資懲儆。至扣案之第一級毒品海洛因四包（合計總淨重二‧
    九公克）、殘渣袋二個及針筒六支係甲○○所有，供其施用之物，業據被告及證
    人乙○○於警偵訊中所供認（詳偵查卷宗第七頁反面、第九頁反面、第三七頁反
    面），核與被告所犯本罪無涉，本院礙難為沒收之宣告，附此敘明。
據上論斷，應依刑事訴訟法第二百九十九條第一項前段，毒品危害防制條例第八條第
一項，刑法第十一條前段、第五十六條，判決如主文。
本案經檢察官余若凡到庭執行職務。
中    華    民    國      九十        年      三      月        十五    日
                                      臺灣板橋地方法院刑事第四庭
                                          法  官  游  秀  雯
右正本證明與原本無異。
如不服本判決，應於判決送達後十日內，向本院提出上訴狀。
                                          書記官  陳  怡  真
中    華    民    國      九十        年      三      月        十六    日
附錄本案論罪科刑法條全文：
毒品危害防制條例第八條：
轉讓第一級毒品者，處一年以上七年以下有期徒刑，得併科新臺幣一百萬元以下罰金
。
轉讓第二級毒品者，處六月以上五年以下有期徒刑，得併科新臺幣七十萬元以下罰金
。
轉讓第三級毒品者，處三年以下有期徒刑，得併科新臺幣三十萬元以下罰金。
前三項之未遂犯罪之。


司法院資訊處製作；財團法人民間司法改革基金會備份。
